最高法院刑事判決　　　　　　　　　 111年度台上字第4061號
上　訴　人　石恩宇
上列上訴人因違反槍砲彈藥刀械管制條例案件，不服臺灣高等法
院高雄分院中華民國111年6月24日第二審判決（111 年度上訴字
第457號，起訴案號：臺灣屏東地方檢察署110年度偵字第6723號
），提起上訴，本院判決如下：
    主  文
上訴駁回。
    理  由
按刑事訴訟法第377 條規定，上訴於第三審法院，非以判決違
  背法令為理由，不得為之。是提起第三審上訴，應以原判決違
  背法令為理由，係屬法定要件。如果上訴理由書狀並未依據卷
  內訴訟資料，具體指摘原判決不適用何種法則或如何適用不當
  ，或所指摘原判決違法情事，顯與法律規定得為第三審上訴理
  由之違法情形，不相適合時，均應認其上訴為違背法律上之程
  式，予以駁回。
民國110年6月18日修正施行之刑事訴訟法第348 條規定：「上
  訴得對於判決之一部為之。對於判決之一部上訴者，其有關係
  之部分，視為亦已上訴。但有關係之部分為無罪、免訴或不受
  理者，不在此限。上訴得明示僅就判決之刑、沒收或保安處分
  一部為之」。同日修正施行之刑事訴訟法施行法第7 條之13規
  定：「中華民國110年5月31日修正通過之刑事訴訟法施行前，
  已繫屬於各級法院之案件，於施行後仍適用修正前刑事訴訟法
  第348 條規定；已終結或已繫屬於各級法院而未終結之案件，
  於施行後提起再審或非常上訴者，亦同」。本案係於上述規定
  修正施行後之111年5月20日始繫屬於原審法院，上訴之效力及
  範圍應依修正後第348 條規定。原審以上訴人石恩宇明示僅就
  第一審判決量刑部分提起上訴，因認審理範圍僅為第一審判決
  量刑妥適與否，不及於第一審判決其他部分，乃逕援引第一審
  判決所載之犯罪事實、論罪，並維持第一審就上訴人所犯非法
  持有非制式手槍罪所處之刑，駁回上訴人在第二審的上訴，已
  詳敘其所憑之證據及認定之理由。
是否適用刑法第59條酌減其刑，乃實體法上賦予法院得為自由
  裁量之事項；且刑法第59條之酌量減輕其刑，必於犯罪之情狀
  ，在客觀上足以引起一般同情，認為即予宣告法定最低度刑期
  ，猶嫌過重者，始有其適用。原判決已敘明如何依上訴人之犯
  罪情狀，難認有何顯可憫恕之情形，而上訴人所執要照顧癌末
  之父，亦非其為本件非法持有（原判決誤載為寄藏）槍、彈犯
  行之特殊緣由，自無依刑法第59條規定酌減其刑之餘地。經核
  尚無不合。上訴意旨漫指應適用刑法第59條酌減其刑云云，無
  非就原判決已說明事項及屬原審量刑酌減與否職權之適法行使
  ，任意指摘，與法律規定得為第三審上訴理由之違法情形，不
  相適合。綜上，應認本件上訴不合法律上之程式，予以駁回。
據上論結，應依刑事訴訟法第395條前段，判決如主文。
中    華    民    國   111    年    9     月    8     日
                  刑事第三庭審判長法  官  徐  昌  錦  
                                  法  官  林  恆  吉  
                                  法  官  林  海  祥  
                                  法  官  侯  廷  昌  
                                  法  官  江  翠  萍  
本件正本證明與原本無異
                                  書記官
中    華    民    國   111    年    9     月    14    日